臺灣臺北地方法院民事裁定　　　　　　　94年度小上字第37號
上　訴　人　乙○○
　　　　　　甲○○
被上訴人　　富台大樓管理委員會
法定代理人　富邦建設股份有限公司法定代理人陳輝雄
上列當事人間請求給付管理費事件，上訴人對於中華民國94年1
月24日本院臺北簡易庭93年度北小字第3034號第一審判決提起上
訴，本院裁定如下：
    主  文
上訴駁回。
第二審訴訟費用新台幣壹仟伍佰元由上訴人負擔。
    理  由
一、按對於小額程序之第一審裁判上訴或抗告，非以其違背法令
    為理由，不得為之；又上訴狀內應記載上訴理由，表明原判
    決所違背之法令及其具體內容，與依訴訟資料可認為原判決
    有違背法令之具體事實，民事訴訟法第436條之24第2項及第
    436條之25定有明文。所謂「違背法令」，係指同法第436之
    32第2項準用同法第468條及第469條第1款至第5款規定之情
    形，並未包括同法第469條第6款所規定「判決不備理由或理
    由矛盾者」之情形。再依民事訴訟法第436條之32第2項準用
    同法第471條第1項之規定，小額事件之上訴狀內未表明上訴
    理由者，上訴人應於提起上訴後20日內，提出理由書於原審
    法院；未提出者，毌庸命其補正，由原審法院以裁定駁回之
    。原審法院未依此規定裁定駁回，而將訴訟卷宗送交第二審
    法院，第二審法院亦應依此規定，逕以裁定駁回上訴。再按
    判決不適用法規或適用不當者，為違背法令。是當事人提起
    小額事件上訴者，應對第一審判決有不適用法規或適用法規
    不當為具體之指摘，並揭示該法規之條項或其內容；若係成
    文法以外之法則，應揭示該法則之旨趣；倘為司法院解釋、
　　或最高法院所創之判例，則應揭示該判解之字號或其內容；
　  如以民事訴訟法第436條之32第2項、第469條第1款至第5款
    所列情形為理由時，其上訴狀或理由書，應揭示合於該條款
    之事實。上訴狀或理由書如未依此項方法表明，或其所表明
    者，顯與上開法條規定之情形不相合時，即難認為已對小額
    程序之第一審判決之違背法令有具體之指摘，其上訴自難認
　　為合法，即屬不應准許，應予駁回。最高法院早著有26年度
　　鄂上字第236號判例可資參照。
二、本件上訴理由略以：緣上訴人與訴外人富陽建設股份有限公
    司（下稱富陽建設），於民國（下同）86年8月14日簽立合
    作興建房屋契約書，訂明建造執造規定期間內開工起1,100
    日曆天完成交屋，嗣該公司因經濟發生問題停工，後富陽建
    續施工完成，91年2月4日與富陽建設與上訴人簽訂分屋協議
    書。而依上訴人與訴外人富陽建設之合作興建作業程序規定
    ，上訴人就台北市○○○路○段13號及同路段15號6樓建物
    雖經向地政機關為所有權畢，上訴人為所有權人，惟富陽建
    人尚無實際處分權，實際對前開建物具有管領能力者，仍為
    訴外人富陽建設，故本件被上訴人主張之大廈管理費應由富
    陽建設負擔。此由承租同大樓之台灣聯通停車場開發公司每
    月繳交停車管理費新台幣49,400元即足證明，故原審未審酌
    上訴人所提出之前開事實，其判決顯係違背法令。
三、按公寓大廈管理條例第21條規定：「區分所有權人或住戶積
    欠應繳納之公共基金或應分擔或其他應負擔之費用已逾二期
    達相當金額經定相當期間催告仍不給付者，管理負責人或管
    理委員會得訴請法院命其給付應繳之金額及遲延利息。」，
    本件上訴人自認取得系爭建物所有權為區分所有權人，是參
    照前開規定，自有給付本件管理費用之義務。原告判決即基
    此判令上訴人應給付管理費，核無違誤。上訴人提起本件小
    額上訴未指明原判決有何違背法令之處，參照首開說明，本
    件上訴為不合法亦無理由。又上訴人另舉承租人即訴外人台
    灣聯通停車場開發公司每月繳納租金云云，亦核與本件上訴
    人為區分所有權人應繳納管理費之義務無關，至上訴人與富
    陽建設間有關契約爭執部分，應另案解決，核與本件上訴人
    應依公寓大廈管理條例應繳納之管理費用無因果關係，均應
    附此敘明。
四、本件上訴人之上訴不合法且無理由，第二審訴訟費用新台幣
    壹仟伍佰元自應由上訴人負擔。
五、據上論結，本件上訴為不合法，依民事訴訟法第436條之32
    第2項準用同法第444條第1項、第78條，裁定如主文。
中　　華　　民　　國　　94　　年　　4 　　月　　14　　日
                 民事第四庭     審判長法　官　周玫芳
                  　　　　　　　　　  法　官　唐于智
　　　　　　　　　　　　　　　　　　  法  官  洪遠亮
以上正本係照原本作成
不得上訴
中　　華　　民　　國　　94　　年　　4 　　月　　15　　日
                      　             書記官　柯金珠
